臺灣高等法院交通事件裁定　　　　　　 96年度交抗字第669號
抗　告　人
即受處分人　甲○○
上列抗告人因違反道路交通管理處罰條例案件，不服台灣板橋地
方法院，中華民國96年7月20日所為裁定（96年度交聲字第698號
），提起抗告，本院裁定如下：
    主  文
抗告駁回。
    理  由
一、按「汽車駕駛人停車時，有左列情形之一者，處新臺幣600
    元以上1200元以下罰鍰：一、在禁止臨時停車處所停車者。
    」、「汽車臨時停車時，應依左列規定：三、設有禁止臨時
    停車標誌、標線處所不得臨時停車。」，道路交通管理處罰
    條例第56條第1項第1款、道路交通安全規則第111條第1項第
    3款分別定有明文。次按「標線依其型態原則上分類如左：
    一(五)紅實線：設於路側，用以禁止臨時停車。」、「禁制標
    線區分如左：一縱向標線(五)禁止臨時停車線。」、「禁止臨
    時停車線，用以指示禁止臨時停車路段．．．」，道路交通
    標誌標線號誌設置規則第149條第1項第1款第5目、第164條
    第1款第5目、第169條第1項亦有明文。
二、處分意旨略以：抗告人即受處分人甲○○於民國（下同）96
    年4月9日下午2時45分許，將其所有車號8A－8589號自用小
    客車，停放在設有禁止停車標線路段之臺北縣樹林市○○街
    5號前道路上，經臺北縣政府警察局樹林分局拖吊場員警以
    拍照之方式採證掣單舉發，抗告人不服，提出申訴，經原處
    分機關函請舉發機關調查結果，仍認抗告人所有之自小客車
    有前開違規行為，乃依道路交通管理處罰條例第56條第1項
    第4款之規定，裁處罰鍰（新臺幣）9百元。
三、異議意旨略以：抗告人當天係要向大樓管理處洽購地下停車
    場入出口遙控器，因車輛無法啟動，重覆試了幾次遙控器後
    ，車內警報器大響，始將車輛暫放於大樓門口前，上樓找備
    用遙控器，抗告人本身居住於該大樓內，自己有停車位，尚
    無將車輛違規停放於該大樓大門口之必要，況大樓門口是要
    保持淨空，除非臨時狀況要停，否則警衛根本不可能讓抗告
    人隨意亂停車，是以抗告人臨時違規停車係屬不得已，為此
    聲明異議，請求撤銷原處分云云。
四、原裁定以：抗告人於96年4月9日下午2時45分許，將其所有
    車號8A－8589號之自用小客車，停放在設有禁止停車標線路
    段之臺北縣樹林市○○街5號前道路上，經臺北縣政府警察
    局樹林分局拖吊場員警以拍照之方式採證掣單舉發之違規事
    實，有臺北縣政府警察局北縣警交字第CO0000000號舉發違
    反道路交通管理事件通知單、原舉發機關96年4月23日北縣
    警樹交裁字第0960010 970號書函各1件及本件違規採證照片
    影本2幀在卷足稽，且抗告人亦自承確有將上開汽車停放於
    該繪設紅實線之禁止臨時停車路段等情，有抗告人申訴書影
    本及聲明異議狀為憑，足認抗告人確有在禁止臨時停車處所
    停車。抗告人雖以前揭情詞置辯，惟查：本件證人即舉發員
    警呂壽山於原審證稱：「96年4月9日我執行拖吊勤務，下午
    14至17時，在14時45分經過樹林市○○街5號前，發現異議
    人的車子8A－8589停在紅線上，也沒有設置故障標誌，前擋
    風玻璃也沒有放置警語，現場我就依照紅線違規停車舉發拖
    吊；舉發前，異議人的車子沒有發動，是完全熄火，且車子
    也上鎖；拖吊時沒有任何人在場；異議人的車子離警衛室尚
    有30公尺左右，警衛室是在裡面」等語（見原審96年7月9日
    訊問筆錄），並提出違規之彩色採證照片2幀在卷足憑（見
    原審卷第28頁），衡情證人呂壽山與抗告人素不相識，亦無
    怨隙，自應無甘冒自身觸犯偽證罪之風險而設詞誣攀抗告人
    之理，是其證言，應屬可信，抗告人上開所辯是否與事實相
    符，尚非無疑。況抗告人即令因車內警報器大響，亦不得將
    車輛違規停放在禁止臨時停車之處所，是以抗告人提出之全
    鋒道路救援組織服務五聯單與裕信汽車樹林廠維修明細表影
    本，亦不足作為本件違規之免責事由。原審法院以抗告人於
    繪有禁止臨時停車線之處停車，違規事實明確，原處分機關
    依道路交通管理處罰條例第56條第1項第4款之規定，裁處抗
    告人罰鍰900元，尚屬適法，因認本件異議為無理由，予以
    駁回。經核並無違誤。
五、抗告意旨略以：抗告人當天因遺失大樓地下停車場入出口處
    之遙控器，故短暫臨時停車，向大樓警衛購買遙控器，並無
    妨礙他人之行進空間，且該大樓廣場前之紅線區域，係大樓
    住戶為防止其他住戶車輛違規停放由警方配合所繪，抗告人
    既係該大樓住戶，自無違規問題；本件大樓警衛於員警取締
    時，亦有向員警告知抗告人係因遙控器故障及警報器大響致
    車輛無法發動，並非故意停放，抗告人亦已即時上樓找尋車
    輛備用鑰匙，欲能將車輛駛離，違規停車情非得已：抗告人
    車輛故障乙節，亦有全鋒道路救援之司機及汽車保養廠員工
    維修資料為證，為此提起抗告，請求撤銷原裁定云云。
六、惟查：抗告人於上開時地，將自小客車停放在設有禁止停車
    標線路段之臺北縣樹林市○○街5號前道路上等情，業據抗
    告人坦承在案，且證人即舉發員警呂壽山於原審亦證稱：「
    舉發前，異議人的車子沒有發動，是完全熄火，且車子也上
    鎖；拖吊時沒有任何人在場」等語，抗告人辯稱：本件大樓
    警衛於員警取締時，有向該員警告知係因遙控器故障、警報
    器大響致車輛無法發動，並非故意停放等語，尚無足採。又
    禁止臨時停車線，係用以指示禁止臨時停車路段，駕駛人於
    設置禁止臨時停車線之處所停車，其違規行為即已成立，與
    有無阻礙他人行進，或是否為該棟大樓住戶無關，抗告人執
    此爭辯，亦不足採。至抗告人提出之全鋒道路救援之司機及
    汽車保養廠員工維修資料，亦難解免抗告人違規行為之成立
    ，已如前述。抗告人抗告意旨，仍執陳詞，指摘原裁定不當
    ，為無理由，應予駁回。
據上論斷，應依道路交通管理處罰條例第89條，道路交通案件處
理辦法第26條，刑事訴訟法第412條，裁定如主文。
中　　華　　民　　國　　96　　年　　9 　　月　　19　　日
                  交通法庭審判長法　官    趙功恆
　　　　　　　　　　　　　　　　法  官    陳憲裕
　　　　　　　　　　　　　　　　法  官    高明哲
以上正本證明與原本無異。
不得再抗告。
                                書記官    梁淑時
中　　華　　民　　國　　96　　年　　9 　　月　　19　　日
